臺灣高等法院交通法庭判決　　　　　　　　　　　九十一年度交上易字第一一七號
　　上　訴　人
　　即　被　告　乙○○
右上訴人因過失致死案件，不服臺灣基隆地方法院九十年度交訴字第四三號，中華民
國九十一年二月二十一日第一審判決（起訴案號：臺灣基隆地方法院檢察署九十年度
偵字第四二二七號）提起上訴，本院判決如左：
    主  文
上訴駁回。
    事實及理由
一、本案經本院審理結果，認第一審判決以上訴人即被告乙○○係犯刑法第二百七十
    六條第一項之過失致人於死罪。同時審酌被告平日素行、過失程度、所生危害及
    犯後態度等一切情狀，量處有期徒刑八月。認事用法及量刑均無不當，應予維持
    ，並引用第一審判決書記載之事實、證據及理由（如附件）。
二、被告上訴意旨以：家有妻小待撫養，原審量刑過重等語。惟被告於行車速限六十
    公里之路段，竟以時速八十公里以上超速行駛，以致肇事，顯見過失程度重大，
    犯後復未與被害人家屬達成和解，原審量處有期徒刑八月，自屬妥適。被告上訴
    ，指摘原審量刑過重，為無理由，應予駁回。
據上論斷，應依刑事訴訟法第三百七十三條、第三百六十八條，判決如主文。
本案經檢察官陳明光到庭執行職務。
中      華      民      國      九十一      年     六      月     六    日
                              臺灣高等法院交通法庭
                                  審判長法  官  陳  祐  輔
                                        法  官  洪  昌  宏
                                        法  官  陳  國  文
右正本證明與原本無異。
不得上訴。
                                        書記官  蔡  棟  樑
中      華      民      國      九十一      年     六      月     六    日
附錄：本案論罪科刑法條全文
刑法第二百七十六條第一項：
因過失致人於死者，處二年以下有期徒刑、拘役或二千元以下罰金。
從事業務之人，因業務上之過失犯前項之罪者，處五年以下有期徒刑或拘役，得併科
三千元以下罰金。
附件
台灣基隆地方法院刑事判決                            九十年度交訴字第四三號
    公  訴  人  臺灣基隆地方法院檢察署檢察官
    被      告  乙○○  男二十七歲（民國○○○年○月○日生）
                        住桃園市○○路一三九二號十五樓之二
                        身分證統一編號：Ｚ000000000號
右列被告因過失致死案件，經檢察官提起公訴（九十年度偵字第四二二七號），本院
判決如左：
    主  文
乙○○因過失致人於死，處有期徒刑捌月。
    事  實
一、乙○○（起訴書誤載為柯承延應予更正）於民國九十年七月二十八日上午九時五
    十分許，駕駛車牌號碼為ＮＸ—６１５８號自用小客車，沿台北縣金山鄉○○○
    路由金山往淡水方向行駛，其應注意行車速度在郊外道路不得超過六十公里，及
    汽車行駛時，駕駛人應注意車前狀況，隨時採取必要安全措施，依當時情況又無
    不能注意之情事，竟疏於注意，而以八十公里以上之速度超速行駛，行經淡金公
    路三七‧五公里處時，適有吳牡丹騎乘ＱＸＵ—６８２號機車由右方路旁停車場
    騎出橫越馬路欲至淡水往金山方向之車道，迨乙○○發現吳牡丹後雖緊急煞車而
    仍不及停止，導致其汽車車頭撞及吳牡丹機車左側，致吳牡丹衝撞汽車擋風玻璃
    落地後，乙○○隨即打電話報警，經台北縣警察局金山分局中角派出所警員項繼
    賢到達現場後，乙○○在偵查犯罪機關尚不知何人肇事前，即主動向到場處理之
    警員項繼賢表示其係肇事者並陳述肇事之經過，自首而接受裁判，而吳牡丹經送
    醫救治延至九十年八月二十一日因複合性顱內出血不治死亡。
二、案經臺灣基隆地方法院檢察署檢察官偵查起訴。
    理      由
一、訊據被告乙○○坦承其有超速駕駛及未注意車前狀況之過失，並因此撞及死者吳
    牡丹，致其送醫救治多日後仍不治死亡。並查：
（一）按行車速度在郊外道路不得超過六十公里，及駕駛人應注意車前狀況，隨時採
      取必要安全措施，道路交通安全規則第九十三條第一項第一款、第九十四條第
      三項定有明文。被告為汽車駕駛人應知悉其駕駛汽車使用道路有上揭注意義務
      ，而被告只要注意汽車儀表板之行車速度即可知悉其行車速度，且應保持於道
      路速限以下行駛，然依據道路交通事故調查報告表記載，現場煞車痕長達四一
      ‧七公尺，道路之狀態為乾燥柏油路面，參照一般公路汽車煞車痕距離、行車
      速度對照表可推知，被告肇事前時速應高達八十公里以上，被告明顯未注意速
      限而超速行駛，因此煞車痕長達四一‧七公尺仍未能及時煞車避免撞及死者吳
      牡丹，因此被告具有超速行駛之過失並因此導致本件車禍事故之發生，首堪認
      定。另被告肇事係在日間光線充足之直線道路上，被告如保持警覺注意車前狀
      況，其應可以即時發現吳牡丹欲騎乘機車橫越車道，惟其並未提早發現吳牡丹
      穿越車道而致煞車不及撞及吳牡丹，顯見其亦有未注意車前狀況之過失，且同
      為導致本件車禍事故之原因。
（二）吳牡丹係因本件車禍死亡，有死者吳牡丹之夫甲○○、子丙○○指訴，基隆地
      方法院檢察署檢察官督同檢驗員相驗屬實，製有相驗筆錄、相驗屍體證明書、
      驗斷書、相驗照片、長庚醫院診斷證明書及病歷摘要，勘驗筆錄等在卷足徵。
（三）綜上以觀，被告自白與事實相符，堪以認定，被告犯行堪以認定，應予依法論
      科。
三、核被告乙○○所為係犯刑法第二百七十六條第一項過失致死罪。而被告於肇事後
    ，於有偵查犯罪職權之機關尚不知何人為肇事者前，即主動向到場處理之警員項
    繼賢表明其為肇事者及陳述肇事之經過，並接受裁判等情，業據證人即警員項繼
    賢到庭結證明確，核與自首條件相符，應依法減輕其刑。爰審酌其並無不法前科
    素行尚佳，坦承犯行犯後態度良好，惟迄今仍推稱被害人家屬未具體告知其賠償
    金額而未曾賠償被害人家屬任何金額等一切情狀，量處如主文所示之刑。
據上論斷，應依刑事訴訟法第二百九十九條第一項前段，刑法第二百七十六條第一項
、第六十二條，罰金罰鍰提高標準條例第一條前段，判決如主文。
本案經檢察官賴正聲到庭執行職務。
中      華      民      國      九十一      年     二    月    二十一   日
                                      台灣基隆地方法院刑事第二庭
                                            法  官    王  翠  芬
右正本證明與原本無異。
對於本件判決如有不服，應於收受送達後十日內，向本院提出上訴書狀，上訴於臺灣
高等法院，並按他造當事人之人數附具繕本。
                                            書記官    明  祖  斌
中      華      民      國      九十一      年     二    月    二十五   日
附錄論罪法條
刑法第二百七十六條第一項：
